臺灣臺北地方法院民事判決
111年度重訴字第976號
原      告  莊方揚  
訴訟代理人  林福地律師
被      告  莊方瑜  
上列當事人間請求不動產所有權移轉登記事件，本院於民國111
年11月17日言詞辯論終結，判決如下：
　　主　    文
被告應將如附表所示之土地及建物移轉登記給原告。
訴訟費用由被告負擔。
本判決得假執行。但被告如以新臺幣貳仟伍佰捌拾肆萬元為原告
預供擔保，得免為假執行。
    事實及理由
一、原告主張：
　㈠如附表所示不動產原為兩造之父親莊祈讚所有，嗣莊祈讚於
    民國99年11月19日死亡後，由訴外人莊方宏、莊方騰之代位
    繼承人即訴外人莊元春、莊元弘、莊小蕾、莊立玉、莊立德
    ，及訴外人莊方儀，與兩造所繼承，應繼分比例各為5分之1
    。因兩造於民國102年5月11日簽立同意書合意以共同出資向
    其他繼承人購買如附表所示不動產之繼承取得權利範圍，當
    時以不動產總價值新臺幣（下同）3,752萬元計算，其應繼
    分5分之1之價值即為750萬4,000元，由被告出資750萬4,000
    元、原告出資1,500萬8,000元分別向其他繼承人購買5分之1
    、5分之2之繼承權利，故原告為附表所示不動產應有部分5
    分之3之所有權人，被告則為應有部分5分之2之所有權人，
    又兩造係依102年5月11日之合意約定將如附表所示不動產所
    有權全部登記於被告名下，故兩造間就原告所有如附表所示
    不動產及所示權利範圍比例，乃係由借名人即真正所有權人
    原告與出名人即被告成立借名登記之法律關係。又原告以本
    起訴狀繕本送達被告為終止兩造間借名登記意思表示，故原
    告自得依民法第179條、第541條第2項、第767條第1項前段
    之規定，請求被告將如附表所示不動產移轉登記給原告等語
    。並聲明：被告應將附表所示土地及建物之所有權移轉登記
    給原告。
二、被告則以：願意按照原告之請求為移轉登記等語。
三、查下列事項經兩造所不爭執（見本院卷第39至40頁），自堪
    信為真實：
　㈠如附表所示不動產（建物部分應有部分全部、土地部分應有
    部分14分之1）原為兩造之父莊祈讚所有，莊祈讚已於99年1
    1月19日死亡，其全體繼承人為由莊方宏、莊方騰之代位繼
    承人莊元春、莊元弘、莊小蕾、莊立玉、莊立德，及莊方儀
    ，與兩造應繼分比例各為5分之1等情，亦有如附表所示不動
    產登記謄本、除戶戶籍謄本、財政部臺北國稅局遺產稅免稅
    證明書在卷可稽（見北司補卷第18至25頁）。
　㈡兩造於102年5月11日合意共同出資向其他繼承人購買如附表
    所示不動產之繼承取得權利範圍，當時以不動產總價值3,75
    2萬元計算，其應繼分5分之1之價值即為750萬4,000元，由
    被告出資750萬4,000元、原告出資1,500萬8,000元分別向其
    他繼承人購買5分之1、5分之2之繼承權利，並約定將如附表
    所示不動產登記為被告所有等情，另有上開日期之同意書、
    土地登記申請書、土地所有權買賣移轉契約書、建築改良物
    所有權買賣移轉契約書附卷為憑（見北司補卷第26、30至35
    頁）。
　㈢被告曾以系爭不動產向第一銀行為原告辦理貸款，該貸款本
    息由原告負清償責任等情，復有原告提出還款存摺明細資料
    在卷可參（見北司補卷第27至29頁）。　　
四、按當事人於言詞辯論時為訴訟標的之捨棄或認諾者，應本於
    其捨棄或認諾為該當事人敗訴之判決，民事訴訟法第384條
    定有明文。經查，被告於本院111年10月4日言詞辯論期日，
    對原告之請求為認諾之表示（詳見本院卷第39頁），是被告
    既於言詞辯論時為本件訴訟標的之認諾，依民事訴訟法第38
    4條規定，本院即應本其認諾為被告敗訴之判決。從而，原
    告請求被告給付317萬7,114元，及自如附表所示之利息，為
    有理由，應予准許。
五、本件係本於被告認諾所為之判決，依民事訴訟法第389條第1
    項第1款規定，應依職權宣告假執行；另依同法第392條第2
    項規定，依職權宣告被告如預供擔保，得免為假執行。
六、據上論結：本件原告之訴為有理由。依民事訴訟法第78條、
    第389條第1項第1款、第392條第2項，判決如主文。
中　　華　　民　　國　　111 　年　　11　　月　　24　　日
                  民事第七庭    法  官    陳彥君    
以上正本係照原本作成。
如對本判決上訴，須於判決送達後20日內向本院提出上訴狀。如
委任律師提起上訴者，應一併繳納上訴審裁判費。
中　　華　　民　　國　　111 　年　　11　　月　　24　　日
                                書記官    吳昭誼
附表：
編號 建號或地號 面積 原告主張借名登記之權利範圍  1 臺北市○○區○○段○○段0000○號建物（即門牌號碼臺北市○○區○○街000號3樓） 層次面積121.53平方公尺、陽台21.29平方公尺 5分之3  2 臺北市○○區○○段○○段0000○號建物 面積317.75平方公尺（權利範圍14分之1，為編號1建物共有部分） 5分之3  3 臺北市○○區○○段○○段000地號土地 面積217平方公尺 70分之3  4 臺北市○○區○○段○○段000地號土地 面積221平方公尺 70分之3